【裁判字號】    95,訴,452
【裁判日期】    951205
【裁判案由】    營利事業所得稅
【裁判全文】
高雄高等行政法院判決
                                九十五年度訴字第四五二號
                      民國九十.
原      告  唐川營造工程有限公司
代  表  人  甲○○
訴訟代理人  丙○○
被      告  財政部台灣省南區國稅局
代  表  人  乙○○局長
訴訟代理人  丁○○
上列當事人間因營利事業所得稅事件，原告不服財政部中華民國
九十五年三月二十七日台財訴字第０九五０００五九七００號訴
願決定，提起行政訴訟。本院判決如下：
    主  文
原告之訴駁回。
訴訟費用由原告負擔。
    事  實
甲、事實概要：
    緣原告九十年度營利事業所得稅結算申報，列報利息收入為
    新臺幣（下同）二一二、三一六元，被告初查按書面審核核
    定在案，嗣被告查得原告之股東涉嫌於民國（下同）八十八
    年四月八日挪用公司資金一二、０００、０００元；另於九
    十年十一月二十八日挪用資金五三、七四四、四四０元，且
    該二筆款項均迄未歸還，經函請原告提示公司增資後股東提
    領款項之流向，惟原告未提示，被告乃依行為時營利事業所
    得稅查核準則（下稱查核準則）第三十六條之一第一項規定
    ，按九十年一月一日臺灣銀行基本放款利率百分之七．二，
    計算利息一、二二四、四五六元，併計核定利息收入為一、
    四三六、七七二元。原告不服，就利息收入部分申請復查，
    未獲變更，提起訴願，亦遭決定駁回，遂提起本件行政訴訟
    。
乙、兩造聲明：
一、原告未於言詞辯論期日到場，據其所具書狀及準備程序到場
    聲明求為判決：
（一）訴願決定及原處分（含復查決定）均撤銷。
（二）訴訟費用由被告負擔。
二、被告聲明求為判決：
（一）駁回原告之訴。
（二）訴訟費用由原告負擔。
丙、兩造之爭點：
一、原告主張之理由：原告未於言詞辯論期日到場，據其所具書
    狀及準備程序到場陳述如下：
（一）經查原告之股東為負責人之配偶及親屬，為典型的家族公
      司，原告資金如有不足，常由股東之現金挹注，原告之資
      本額於八十八年增資前為三百萬元，因原告業務需要，此
      三百萬元之資本實為不足，故於八十八年四月八日及九十
      年十一月二十六日辦理現金增資各一二、０００、０００
      元及五五、０００、０００元，此增資之資金是有去路，
      並非全部由原告之股東挪用，此有九十年底之損益表及資
      產負債表可資證明。
（二）原告九十年度全年之營業收入計八０、一七三、八０八元
      ，原告之營業性質為工程施工，為業務需要資金，三百萬
      元之資本不夠支應，故於原告增資前，業務所需之工程成
      本均由原告之股東墊付，故於增資後由原告股東取回墊付
      款，是為償還並非挪用原告資金。
（三）原告為家族式之有限公司，無資力聘請專業會計人員處理
      公司帳務，而係委由記帳業者處理報稅及記帳工作，故未
      詳細記錄銀行存款帳戶，原告帳載之銀行存款與存摺存取
      並不相符（註：據悉目前中小企業於帳簿有詳細記錄銀行
      明細者，為數不多）。但原告所有支出（包括進貨及費用
      ）均有依規定取得支出憑證，可以證明確有支出，帳證亦
      可提供查核。
（四）被告核定原告之股東於八十八年四月八日挪用原告資金一
      二、０００、０００元乙節，查八十八年度原告帳務係委
      由記帳業者處理，因至今已逾七年，其相關帳證一時無法
      取得，故無法說明該一二、０００、０００元之去向。
（五）另被告核定原告之股東於九十年十一月二十八日挪用資金
      五三、七四四、四四０元乙節，查原告於九十年十一月二
      十六日辦理現金增資五五、０００、０００元，此款項業
      已記入銀行存款帳戶，此款項之去處主要係支付「存出保
      證金」九、六七六、０００元及三、三七三、六四０元。
      再查此存出保證金係九十年十一月二十六日辦理現金增資
      前，由原告之股東所墊付，於增資後再還予股東，至於支
      付存出保證金係為原告承包工程所需。其餘資金去向可就
      現金帳及銀行存款，核對憑證以查核，原告可提示九十年
      度十一至十二月所有支出憑證備查。
（六）次查原告九十年底之資產負債表列有存貨二九、０五二、
      九一五元，預付貨款六、八００、０００元，暫付稅款一
      、六０九、八六六元，固定資產二、九一四、三八八元及
      存出保證金一四、四０九、六四０元，合計約五、四七八
      萬元，此些支出均係由資本額中支應；被告以原告資本額
      七０、０００、０００元，其中六五、七四四、四四０元
      為股東挪用，其餘僅剩四百餘萬元如何去支付上揭之五、
      四七八萬元，故被告未查明實情。
（七）又原告九十年度營利事業所得稅已自行申報利息收入二一
      二、三一六元（起訴狀誤載為二八四、四四八元），凡有
      利息收入即應有本金存在，被告將原告資本額絕大部分視
      為挪用，全部設算利息收入，那此二一二、三一六元利息
      收入之本金，如何而來？故被告設算利息收入，未予減除
      自行申報利息收入二一二、三一六元，是為不合。
（八）原告是守法的納稅義務人，亦有繳納應繳稅捐之意願，此
      觀九十年度營利事業所得稅結算申報，營業收入雖高達八
      千餘萬元，亦自行申報純益率高達百分之七．０四、課稅
      所得額為五、六六二、０三二元，應納所得稅一、七一一
      、六二二元，於此經濟不景氣之時，原告能自願繳納高額
      所得稅，被告應予鼓勵，何必一再窮追稅，對原告之資金
      運作定要查個水落石出，而妨礙守法納稅義務人之業務經
      營。
（九）再度重申，原告為守法納稅義務人，確有繳納應繳稅捐之
      意願，查原告主要為承包公家之工程，營業收入均依實申
      報絕未逃漏，八十八年度至九十年度營利事業所得稅結算
      申報純益率均為百分之七以上，每年繳納營利事業所得稅
      均超過一百萬元。又原告亦非好訟，而是被告系爭調增利
      息收入，不只核課系爭九十年度，而是於核課期間內之年
      度均調增利息收入，並於以後年度仍不擺手，不知要計算
      到那個年度，故原告不得已仍須面對，而提起行政救濟。
（十）上揭之存貨二九、０五二、九一五元，預付貨款六、八０
      ０、０００元，暫付稅款一、六０九、八六六元、固定資
      產二、九一四、三八八元及存出保證金一四、四０九、六
      四０元，合計約五、四七八萬元，均有實際支出，且有帳
      證可查，被告卻捨此有利於原告之證據，避而不查，亦是
      有違反行政程序法第九條規定，對當事人有利之情形不予
      注意之違法。
（十一）綜上，被告有未查明原告實際支出五、四七八萬元之實
        情、有未予減除原告自行申報利息收入二一二、三一六
        元之誤，是原告求為撤銷訴願決定、復查決定及原處分
        即為有理由。
二、被告答辯之理由：
（一）按「公司組織之股東、董事、監察人代收公司款項，不於
      相當期間照繳或挪用公司款項，應按當年一月一日所適用
      台灣銀行之基本放款利率計算利息收入課稅。」為查核準
      則第三十六條之一第一項前段所明定。
（二）查原告分別於八十八年及九十年辦理現金增資一二、００
      ０、０００元及五五、０００、０００元，原核查得由其
      股東於八十八年四月八日及次日挪用一二、０００、００
      ０元，另於九十年十一月二十八日挪用五三、七四四、四
      四０元，乃依查核準則第三十六條之一第一項規定，按九
      十年一月一日台灣銀行基本放款利率百分之七．二計算利
      息收入一、二二四、四五六元。原告雖表不服，惟未提示
      相關資料以實其說；被告以九十四年二月十八日南區國稅
      法一字第０九四００九二六一七號函請補送與復查理由有
      關之證明文件，經合法送達，原告仍迄未提示。
（三）次查，原告主張其股東代墊其應付工程款，經被告以九十
      四年八月十日南區國稅法一字第０九四００九二六六六號
      函請其提示帳簿、憑證供核，逾期迄未提供，是所主張代
      墊款項，究竟何筆工程款支出，無法查核，且股東李玉珍
      等四人係其負責人之配偶及親屬，所稱代墊款項數額自挪
      用資金總額減除，核不足採。原核定依首揭查核準則之規
      定，按九十年一月一日台灣銀行基本放款利率百分之七．
      二計算利息一、二二四、四五六元（一二、０００、００
      ０元×七．二％＋五三、七四四、四四０元×七．二％×
      三四／三六五），核定利息收入一、四三六、七七二元，
      並無不合，應予維持。
（四）另原告稱其挪用資金五三、七四四、四四０元，主要係支
      付「存出保證金」九、六七六、０００元及三、三七三、
      六四０元乙節，查保固金係按工程驗收結算總價百分之一
      至百分之三保留，即有業主的應付工程款可以保留或支付
      ，至於押標金係按決算總價百分之十提供定期存單設定質
      權，應有其資金流程，原告僅空言主張此筆資金係增資前
      由股東所墊付，惟究竟於何時由何人墊付，均未能舉證以
      實其說，按最高行政法院三十六年判字第十六號判例意旨
      ，洵難認定其主張為真實。
（五）１、原告自行申報利息收入二一二、三一六元來源：
      查原告申報利息收入二一二、三一六元，分別是取自於復
      華商業銀行股份有限公司高雄分公司二十六元、台灣銀行
      股份有限公司鳳山分公司二十八元、板信商業銀行股份有
      限公司苓雅分公司三十五元、華僑商業銀行股份有限公司
      岡山分公司四十三元、第一商業銀行股份有限公司岡山分
      公司六十元、高雄銀行股份有限公司前金分公司一００元
      、仁武鄉農會一一一元、臺灣銀行股份有限公司金門分公
      司二四六元、彰化商業銀行股份有限公司岡山分公司三四
      九元、梓官鄉農會四二九元、高雄區中小企業銀行股份有
      限公司大昌分公司一、三二七元、台灣銀行股份有限公司
      岡山分公司二、六七二元、台灣土地銀行股份有限公司岡
      山分公司二、八一二元、臺灣中小企業銀行股份有限公司
      高雄分公司三、九四八元、高雄區中小企業銀行股份有限
      公司梓官分公司三四、二八九元及高雄銀行股份有限公司
      右昌分公司一六五、八四一元，合計二一二、三一六元，
      有原告課稅資料歸戶清單可稽，此為原告「銀行存款」所
      產生之利息收入。
      ２、被告設算原告利息收入一、二二四、四五六元來源：
      查原告股東分別於八十八年四月八日及九十年十一月二十
      八日分別挪用原告資金一二、０００、０００元及五三、
      七四四、四四０元，合計六五、七四四、四四０元均迄未
      歸還，被告乃依查核準則第三十六條之一第一項規定，按
      九十年一月一日台灣銀行基本放款利率百分之七‧二計算
      利息一、二二四、四五六元，併計核定利息收入一、四三
      六、七七二元。
      ３、綜上，原告自行申報利息收入來源係源自於其「銀行
      存款」，被告設算原告利息收入係源自於「股東挪用」，
      二者來源並不相同，故無重複課稅之疑慮。
    理  由
一、原告經合法通知未於言詞辯論期日到場，核無行政訴訟法第
    二百十八條準用民事訴訟法第三百八十六條所列各款情形，
    爰依被告聲請由其一造辯論而為判決，合先敘明。
二、按「營利事業所得之計算，以其本年度收入總額減除各項成
    本費用、損失及稅捐後之純益額為所得額。」所得稅法第二
    十四條第一項定有明文。次按「公司組織之股東、董事、監
    察人代收公司款項，不於相當期間照繳或挪用公司款項，應
    按當年一月一日所適用台灣銀行之基本放款利率計算利息收
    入課稅。公司之資金貸與股東或任何他人未收取利息，或約
    定之利息偏低者，比照前項規定辦理。」查核準則第三十六
    條之一亦有明文。按查核準則係財政部基於法定職權依所得
    稅法等法規所發布之行政規則，乃規定有關營利事業所得稅
    結算申報之調查、審核等事項，而該查核準則第三十六條之
    一之規定，係為防止公司股東、董事任意挪用公司款項移作
    私用，而為設算利息等技術性、細節性事項加以規定，並未
    逾越所得稅法等相關之規定，亦未加重人民稅負，核與法律
    保留原則與租稅法律主義無違，亦不違背實質課稅原則，自
    得予以援用。
三、本件原告九十年度營利事業所得稅結算申報，列報利息收入
    為二一二、三一六元，被告初查按書面審核核定在案，嗣被
    告查得原告之股東涉嫌於八十八年四月八日挪用公司資金一
    二、０００、０００元；另於九十年十一月二十八日挪用資
    金五三、七四四、四四０元，且該二筆款項均迄未歸還，經
    函請原告提示公司增資後股東提領款項之流向，惟原告未提
    示，被告乃依查核準則第三十六條之一第一項規定，按九十
    年一月一日臺灣銀行基本放款利率百分之七．二，計算利息
    一、二二四、四五六元，併計核定利息收入為一、四三六、
    七七二元等情，業據兩造分別陳明在卷，復有原告九十年度
    營利事業所得稅結算申報書、被告九十年度營利事業所得稅
    結算申報更正核定通知書附於原處分卷可稽，堪予認定。
四、原告雖主張：系爭款項係原告於增資前，原告業務所需之工
    程成本，均由原告之股東墊付，故於增資後由原告股東取回
    墊付款，是原告係償還股東代墊款，並非挪用原告資金；又
    原告九十年底之資產負債表列有存貨二九、０五二、九一五
    元，預付貨款六、八００、０００元，暫付稅款一、六０九
    、八六六元，固定資產二、九一四、三八八元及存出保證金
    一四、四０九、六四０元，合計約五、四七八萬元，而被告
    以原告資本額七０、０００、０００元，其中六五、七四四
    、四四０元為股東挪用，其餘僅剩四百餘萬元如何去支付上
    揭之五、四七八萬元；再者，被告核定原告之股東挪用資金
    五三、七四四、四四０元，係因原告於九十年十一月二十六
    日辦理現金增資前，由原告之股東墊付之存出保證金，故於
    增資後再還予股東，至於支付存出保證金係為原告承包工程
    所需，其餘資金去向，可核對現金帳及銀行存款，核對憑證
    以查核；另原告九十年度營利事業所得稅已自行申報利息收
    入二一三、三一六元，凡有利息收入即應有本金存在，被告
    將原告資本額絕大部分視為挪用，全部設算利息收入，那此
    二一三、三一六元利息收入之本金，如何而來？故被告設算
    利息收入，未予減除自行申報利息收入二一三、三一六元，
    是為不合等語，資為爭議。
五、按「當事人主張事實須負舉證責任，倘其所提出之證據不足
    為主張事實之證明，自不能認其主張之事實為真實。」最高
    行政法院三十六年判字第十六條號著有判例。復按原則上，
    稅務訴訟之舉證責任分配理論與一般行政訴訟相同，即認為
    在事實不明之情況下，其不利益應歸屬於由該事實導出有利
    之法律效果之訴訟當事人負擔，易言之，主張權利或權限之
    人，於有疑義時，除法律另有規定外，原則上應就權利發生
    事實負舉證責任，而否認權利或權限之人或主張相反權利之
    人，對權利之障礙、消滅或排除事實，負舉證責任，行政訴
    訟法第一百三十六條準用民事訴訟法第二百七十七條規定甚
    明，最高行政法院九十二年度裁字第一五六一號裁定意旨亦
    可資參照。又課稅處分之要件事實，基於依法行政原則，如
    所得稅有關所得計算基礎之進項收入，因屬稅捐債權發生之
    要件事實，揆諸前揭說明，固應由稅捐稽徵機關負舉證責任
    。惟按稅務案件具有課稅資料多存於納稅義務人所掌握，以
    及大量性行政之事物本質，稽徵機關欲完全調查、取得，容
    有困難，且有違稽徵便利之考量。故稅法上多課予納稅義務
    人應主動提供課稅資料之協力義務。而司法院釋字第五三七
    號解釋亦謂：「因租稅稽徵程序，稅捐稽徵機關雖依職權調
    查原則而進行，惟有關課稅要件事實，多發生於納稅義務人
    所得支配之範圍，稅捐稽徵機關掌握困難，為貫徹公平合法
    課稅之目的，因而課納稅義務人申報協力義務。．．．」等
    語，為關於納稅義務人協力義務之闡明。又行政法院應依職
    權調查事實關係，不受當事人主張之拘束，固為行政訴訟法
    第一百二十五條第一項所明定；然因課稅要件事實，多發生
    於納稅義務人所得支配之範圍，納稅義務人知之最詳，故行
    政法院所得獲知之事實及調查事實之證據，即受限於訴訟當
    事人中之納稅義務人是否履行其協力義務，即納稅義務人已
    否按事實為完全且真實之陳述；故如訴訟當事人有違反協力
    義務之情形，自將因此影響行政法院事實闡明之密度與範圍
    ，故而，因訴訟當事人所為之協力越少，致行政法院獲得越
    少之調查根據以履行其事實闡明義務，從而限縮其調查範圍
    ，因此所生之不利益，即應歸由應履行協力義務之當事人負
    擔。就此行政法院即得減輕他造之證明程度，而按範圍指向
    之證明風險分配而為課稅事實之判斷（黃士洲著稅務訴訟的
    舉證責任一書第一九五頁參照）。
六、經查，訴外人李蔡宜均、李玉珍、李東家、丙○○及甲○○
    係行為時原告之股東等情，此有原告營利事業投資明細及分
    配盈餘表附於原處分卷可稽。次查，原告分別於八十八年四
    月八日及九十年十一月二十六日辦理現金增資各一二、００
    ０、０００元及五五、０００、０００元，其股東認股將股
    款存入繳款銀行，數日後隨即自該銀行提領資金各一二、０
    ００、０００元及五三、七四四、四四０元等情，此有銀行
    匯入款項查詢單、匯出匯款傳票及取款憑條等資料附原處分
    卷可參，復為原告所不爭執，堪信為真實。又原告雖於九十
    四年六月二十四日提出說明書，主張：其股東李玉珍、李東
    家、丙○○及甲○○係向訴外人方敏雄、黃永上及李幸無息
    借款，並於九十年度陸續代墊原告應付工程款合計七、九三
    九、０００元，故其股東代墊款項，應自挪用金額中減除云
    云，然原告就股東代墊原告之應付工程款之相關匯款資料及
    代墊款項之運用情形，乃屬其支配之範圍，稅捐稽徵機關掌
    握困難，為貫徹公平合法課稅之目的，揆諸前揭說明，自應
    由原告就其股東代墊原告應付工程款之款項之來源及運用，
    提出相關帳證並充分說明，以便被告查核認定。查，本件被
    告曾以九十四年二月十八日南區國稅法一字第０九四００九
    二六一七號函，請原告補送與復查理由有關之證明文件至被
    告憑辦，及九十四年八月十日南區國稅法一字第０九四００
    九二六六六號函，請原告補具復查理由書並檢送與復查理由
    有關之證明文件送至被告憑辦等情，此有前揭二函文及掛號
    郵件收件回執附於原處分卷可稽，惟原告迄未能提示具體事
    證供核，致被告無從就其主張股東代墊款項，究竟係代墊何
    筆應付進貨廠商之工程款加以審酌，是原告既不能提出證據
    證明系爭款項確係償還股東代墊款，顯未盡其協力義務，故
    尚難為其有利之認定。是原告主張：系爭款項係原告於增資
    前，原告業務所需之工程成本，均由原告之股東墊付，故於
    增資後由原告股東取回墊付款，是原告係償還股東代墊款，
    並非挪用原告資金云云，並無可採。
七、又原告主張：原告九十年底之資產負債表列有存貨二九、０
    五二、九一五元，預付貨款六、八００、０００元，暫付稅
    款一、六０九、八六六元，固定資產二、九一四、三八八元
    及存出保證金一四、四０九、六四０元，合計約五、四七八
    萬元，而被告以原告資本額七０、０００、０００元，其中
    六五、七四四、四四０元為股東挪用，其餘僅剩四百餘萬元
    ，如何去支付上揭之五、四七八萬元云云。查，原告既無法
    提出相關證據，足資證明原告有借款及股東代墊款項等事實
    ，且被告曾以前揭函文，請原告就其主張股東代墊應付工程
    款乙節，提示帳簿、憑證供核，惟原告迄未提供，是原告主
    張代墊款項，究竟係何筆工程款支出，無法查核，已如前述
    ，且股東李玉珍、丙○○、李東家及甲○○等四人係原告負
    責人之配偶及親屬，而原告所挪用資金為增資資金，故據以
    核算資產總額之資本額已虛增，其資產負債表帳面數值已無
    法正確表達。職是，原告既對於何時由何人墊付及墊付款項
    之資金流程等事項，均未能提示具體事證供核，揆諸前揭說
    明，原告對於有利於己之事實既無法舉證，則被告以原告之
    股東分別於八十八年及九十年間挪用公司資金各為一二、０
    ００、０００元及五三、七四四、四四０元，迄未歸還，且
    未收取利息，乃依首揭查核準則之規定，按九十年一月一日
    台灣銀行基本放款利率百分之七．二計算利息一、二二四、
    四五六元（一二、０００、０００元×七．二％＋五三、七
    四四、四四０元×七．二％×三四／三六五），核定利息收
    入一、四三六、七七二元，並無不合。足見原告此部分之主
    張，亦不足採信。
八、另原告主張：被告核定原告之股東挪用資金五三、七四四、
    四四０元，係因原告於九十年十一月二十六日辦理現金增資
    前，由原告之股東墊付之存出保證金，故於增資後再還予股
    東，至於支付存出保證金係為原告承包工程所需，其餘資金
    去向，可核對現金帳及銀行存款，核對憑證以查核云云。惟
    按保固金係按工程驗收結算總價百分之一至百分之三保留，
    即有業主的應付工程款可以保留或支付，至於押標金係按決
    算總價百分之十提供定期存單設定質權，應有其資金流程，
    原告僅空言主張此筆資金係增資前由股東所墊付，惟原告對
    於何時由何人墊付及墊付款項之資金流程等事項，均未能提
    示具體事證供核，揆諸前揭說明，原告對於有利於己之事實
    既無法舉證，故尚難為其有利之認定。是原告此部分之主張
    ，委無可採。
九、末原告主張：原告九十年度營利事業所得稅已自行申報利息
    收入二一三、三一六元，凡有利息收入即應有本金存在，被
    告將原告資本額絕大部分視為挪用，全部設算利息收入，那
    此二一三、三一六元利息收入之本金，如何而來？故被告設
    算利息收入，未予減除自行申報利息收入二一三、三一六元
    ，是為不合云云。經查，原告申報利息收入二一二、三一六
    元，分別是取自於復華商業銀行股份有限公司高雄分公司二
    十六元、台灣銀行股份有限公司鳳山分公司二十八元、板信
    商業銀行股份有限公司苓雅分公司三十五元、華僑商業銀行
    股份有限公司岡山分公司四十三元、第一商業銀行股份有限
    公司岡山分公司六十元、高雄銀行股份有限公司前金分公司
    一００元、仁武鄉農會一一一元、臺灣銀行股份有限公司金
    門分公司二四六元、彰化商業銀行股份有限公司岡山分公司
    三四九元、梓官鄉農會四二九元、高雄區中小企業銀行股份
    有限公司大昌分公司一、三二七元、台灣銀行股份有限公司
    岡山分公司二、六七二元、台灣土地銀行股份有限公司岡山
    分公司二、八一二元、臺灣中小企業銀行股份有限公司高雄
    分公司三、九四八元、高雄區中小企業銀行股份有限公司梓
    官分公司三四、二八九元及高雄銀行股份有限公司右昌分公
    司一六五、八四一元，合計二一二、三一六元等情，此有原
    告課稅資料歸戶清單附於原處分卷可稽，此為原告「銀行存
    款」所產生之利息收入。次查，原告股東分別於八十八年四
    月八日及九十年十一月二十八日分別挪用原告資金一二、０
    ００、０００元及五三、七四四、四四０元，合計六五、七
    四四、四四０元均迄未歸還，已如前述，故被告乃依查核準
    則第三十六條之一第一項規定，按九十年一月一日台灣銀行
    基本放款利率百分之七‧二計算利息一、二二四、四五六元
    ，併計核定利息收入一、四三六、七七二元。綜上，原告自
    行申報利息收入來源係源自於其「銀行存款」，被告設算原
    告利息收入係源自於「股東挪用」，二者來源並不相同，故
    無重複課稅之疑慮。足見原告此部分之主張，亦不足採信。
十、綜上所述，原告之主張，均不可採，被告核定原告九十年度
    營利事業所得稅之利息收入為一、四三六、七七二元，洵無
    違誤；復查決定及訴願決定遞予維持，亦無不合，原告起訴
    意旨求為撤銷，為無理由，應予駁回。又本件事證已明，兩
    造其餘攻擊防禦方法，核與判決結果無何影響，爰不再逐一
    論述，附此敘明。
據上論結，本件原告之訴為無理由，爰依行政訴訟法第一百九十
五條第一項後段、第九十八條第三項前段、第二百十八條、民事
訴訟法第三百八十五條第一項前段，判決如主文。
中    華    民    國  九十五  年   十二   月    五    日
                  第一庭審判長法  官  呂佳徵
                              法  官  林勇奮
                              法  官  許麗華
以上正本係照原本作成。
如不服本判決，應於判決送達後二十日內向本院提出上訴書狀，
其未表明上訴理由者，應於提起上訴後二十日內向本院提出上訴
理由書（須按對造人數附繕本）；如於本判決宣示或公告後送達
前提起上訴者，應於判決送達後二十日內補提上訴理由書（須附
繕本）。未表明上訴理由者，逕以裁定駁回。
提起上訴應預繳送達用雙掛號郵票七份（每份三十四元）。
中    華    民    國  九十五  年   十二   月    五    日
                              書記官  藍亮仁


司法院資訊處製作；財團法人民間司法改革基金會備份。
